# 净资产收益率：判断上市公司盈利能力的核心指标

提问人：chenyiwei 时间：2011-05-24 18:42:03
这篇文章在一定程度上体现了会计准则和信息使用者（包括监管机构）之间的理念差异。目前的会计准则体系基本上偏向于资产负债表观，以资产负债表为财务报表体系的核心，逐步淡化利润表和利润指标的作用；但信息使用者和监管机构仍然习惯于使用以利润为基础的考核、评价指标。两者之间难免会有矛盾。近期争论较多的“联营企业实现IPO导致本企业权益被稀释但所占权益份额增加，本企业是否应当确认投资收益”就体现出了这一点。

回答人：chenyiwei
这篇文章在一定程度上体现了会计准则和信息使用者（包括监管机构）之间的理念差异。目前的会计准则体系基本上偏向于资产负债表观，以资产负债表为财务报表体系的核心，逐步淡化利润表和利润指标的作用；但信息使用者和监管机构仍然习惯于使用以利润为基础的考核、评价指标。两者之间难免会有矛盾。近期争论较多的“联营企业实现IPO导致本企业权益被稀释但所占权益份额增加，本企业是否应当确认投资收益”就体现出了这一点。